臺灣屏東地方法院刑事判決　　　　　　　100年度易字第713號
公　訴　人　臺灣屏東地方法院檢察署檢察官
被　　　告　楊榮文
上列被告因竊盜案件，經檢察官提起公訴（100 年度偵字第4197
號、第4448號），嗣因被告就被訴事實為有罪之陳述，本院告知
被告簡式審判程序之旨，並聽取當事人之意見後，裁定改依簡式
審判程序進行，判決如下：
    主  文
楊榮文犯如附表所示之罪，各處如附表所示之刑。應執行有期徒
刑貳年陸月，如易科罰金，以新台幣壹仟元折算壹日。
    事  實
一、楊榮文基於意圖為自己不法所有之竊盜犯意，於如附表所示
    之時間、地點，趁無人注意之際，持客觀上足對人之生命、
    身體、安全構成威脅，具有危險性之活動扳手、調整扳手各
    1 支，分別以附表所示之竊盜手法，竊取如附表所示之財物
    得手。嗣於如附表編號11所示之時間、地點竊得財物欲離開
    之際，為巡邏員警發現有異，遂上前對其盤查，因而查獲上
    情，並扣得上開活動扳手、調整扳手各1 支；而楊榮文在如
    附表編號2 至10所示之犯罪未被警方發覺之前，主動向警方
    承認此等竊盜犯行，進而接受本院裁判，始另查獲此等竊盜
    犯行。
二、案經屏東縣政府警察局東港分局報告臺灣屏東地方法院檢察
    署檢察官偵查起訴。
    理  由
一、按本件被告楊榮文所犯係死刑、無期徒刑、最輕本刑為3 年
    以上有期徒刑以外之罪，其於準備程序就前揭被訴事實為有
    罪之陳述，經法官告知簡式審判程序之旨，並聽取其與公訴
    人之意見後，本院認無不得或不宜改依簡式審判程序進行之
    處，爰依刑事訴訟法第273 條之1 第1 項，裁定本件改依簡
    式審判程序進行，合先敘明。
二、訊據被告楊榮文對於前開時、地竊盜之犯罪事實均已坦承不
    諱，核與其於警詢、偵查中所供大致相符；又如附表所示之
    自助式投幣加水站錢箱內之零錢分別遭竊之事實，亦經證人
    即告訴人蕭秀蘭、被害人劉玉花、羅俊民、洪張緞、蔡誌銘
    、方順來、方清水於警詢中各自證述明確在卷，並有照片等
    件附卷可稽；而如附表編號11所示竊得之15元係自被告處所
    扣得，並已發還告訴人蕭秀蘭之事實，則有扣押筆錄、扣押
    物品目錄表、贓物認領保管單、相片等件附卷為佐，此外本
    件復有前揭活動扳手、調整扳手各1 支扣案可佐。綜上所述
    ，足徵被告之自白核與事實相符，其所為自白當堪採信，是
    以本件事證已臻明確，被告之犯行應堪認定。
三、查被告所攜帶行竊之活動扳手、調整扳手各1 支，均為金屬
    材質，且有一定之長度，有該2 支扳手之相片附卷可參（見
    東警分偵字第100000號警卷第31頁），而該活動扳手、調整
    扳手既均足以作為撬開破壞錢箱之用，顯均係具有相當鋒利
    程度、硬度及長度之金屬器具，顯非細微不足以行兇之物，
    當均屬客觀上足對人之生命、身體、安全構成威脅，具有危
    險性之兇器無疑。被告攜帶上開兇器為如附表所示之11次竊
    盜犯行，核其所為，均係犯刑法第321 條第1 項第3 款之攜
    帶兇器竊盜罪。被告所犯上開11次竊盜犯行，犯意各別，應
    分論併罰之。又被告於警詢中，對於未被發覺之如附表所示
    編號2 至10所示之犯罪，有自首之情事，業經本院向承辦員
    警查詢屬實，此有本院公務電話紀錄在卷可稽（見本院卷第
    7 頁），是被告就此等部分之犯罪均核已自首，爰依刑法第
    62條前段規定，分別減輕其刑。本院審酌被告正值青壯，不
    思依循正軌賺取財物，竟僅為貪圖小利，即以前揭竊盜手法
    ，竊取不法所得，造成前揭告訴人及被害人之權益受損，致
    使社會治安益形敗壞，是被告所為實有不該，惟考量被告於
    警、偵、審程序均能始終坦承全部犯行，且被告所竊如附表
    編號11所示之15元，經警查獲後已發還告訴人蕭秀蘭，並已
    與告訴人蕭秀蘭成立調解，有調解筆錄附卷足參（見100 年
    度偵字第4197號偵查卷第18、19頁），足見其非無悔意等一
    切情狀，分別量處如主文所示之刑，並均諭知易科罰金之折
    算標準，另定其應執行之刑，復諭知同上之易科罰金折算標
    準。至被告用以行竊之活動扳手、調整扳手各1 支，非其所
    有，而係其母親所有一節，業據被告供明在卷（見本院卷第
    24頁），自不得併予宣告沒收。
據上論斷，應依刑事訴訟法第273 條之1 第1 項、第299 條第1
項前段，刑法第321 條第1 項第3 款、第51條第5 款、第62條前
段、第41條第1 項前段、第8 項，刑法施行法第1 條之1 第1項
、第2 項前段，判決如主文。
本案經檢察官鍾佩真到庭執行職務。
中    華    民    國    100   年    7     月    29    日
                        刑事第一庭  法  官  楊宗翰
以上正本證明與原本無異。
如不服本判決應於收受判決後10日內向本院提出上訴書狀，並應
敘述具體理由。其未敘述上訴理由者，應於上訴期間屆滿後20日
內向本院補提理由書（均須按他造當事人之人數附繕本) 「切勿
逕送上級法院」。
中    華    民    國    100   年    7     月    29    日
                                    書記官  鍾小屏
附錄本案論罪科刑法條全文：
刑法第321條
犯竊盜罪而有下列情形之一者，處6 月以上、5 年以下有期徒刑
，得併科新臺幣10萬元以下罰金：
一、侵入住宅或有人居住之建築物、船艦或隱匿其內而犯之者。
二、毀越門扇、牆垣或其他安全設備而犯之者。
三、攜帶兇器而犯之者。
四、結夥三人以上而犯之者。
五、乘火災、水災或其他災害之際而犯之者。
六、在車站、埠頭、航空站或其他供水、陸、空公眾運輸之舟、
    車、航空機內而犯之者。
前項之未遂犯罰之。
附表：
┌──┬───────────┬───────────┬───────┐
│編號│犯罪事實              │罪名                  │宣告刑        │
├──┼───────────┼───────────┼───────┤
│一  │民國100 年4 月5 日凌晨│攜帶兇器竊盜          │有期徒刑陸月，│
│    │1 時許，持活動扳手、調│                      │如易科罰金，以│
│    │整扳手各1 支，至蕭秀蘭│                      │新台幣壹仟元折│
│    │所有設置於屏東縣新園鄉│                      │算壹日。      │
│    │鹽埔村鹽埔路151 號之自│                      │              │
│    │助式投幣加水站，以前開│                      │              │
│    │扳手撬開破壞之錢箱（毀│                      │              │
│    │損部分未據告訴），竊得│                      │              │
│    │新臺幣（下同）5,100 元│                      │              │
│    │。                    │                      │              │
├──┼───────────┼───────────┼───────┤
│二  │100 年4 月8 日凌晨0 時│攜帶兇器竊盜          │有期徒刑參月，│
│    │許，持活動扳手、調整扳│                      │如易科罰金，以│
│    │手各1 支，至劉玉花所有│                      │新台幣壹仟元折│
│    │設置於屏東縣新園鄉五房│                      │算壹日。      │
│    │村五房路36之2 號旁之自│                      │              │
│    │助式投幣加水站，以前開│                      │              │
│    │手法，竊得1,200元。   │                      │              │
├──┼───────────┼───────────┼───────┤
│三  │100 年4 月9 日凌晨0 時│攜帶兇器竊盜          │有期徒刑參月，│
│    │許，持活動扳手、調整扳│                      │如易科罰金，以│
│    │手各1 支，至羅俊民所有│                      │新台幣壹仟元折│
│    │設置於屏東縣新園鄉中洲│                      │算壹日。      │
│    │村菜市場內之自助式投幣│                      │              │
│    │加水站，以前開手法，竊│                      │              │
│    │得500 元。            │                      │              │
├──┼───────────┼───────────┼───────┤
│四  │100 年4 月9 日凌晨3 時│攜帶兇器竊盜          │有期徒刑參月，│
│    │許，持活動扳手、調整扳│                      │如易科罰金，以│
│    │手各1 支，至洪張緞所有│                      │新台幣壹仟元折│
│    │設置於屏東縣東港鎮鎮海│                      │算壹日。      │
│    │里興漁街115 之3 號旁之│                      │              │
│    │自助式投幣加水站，以前│                      │              │
│    │開手法，竊得500 元。  │                      │              │
├──┼───────────┼───────────┼───────┤
│五  │100 年4 月10日凌晨3 時│攜帶兇器竊盜          │有期徒刑參月，│
│    │許，持活動扳手、調整扳│                      │如易科罰金，以│
│    │手各1 支，至劉玉花所有│                      │新台幣壹仟元折│
│    │設置於屏東縣新園鄉南龍│                      │算壹日。      │
│    │村南興路183 號旁之自助│                      │              │
│    │式投幣加水站，以前開手│                      │              │
│    │法，竊得2,200 元。    │                      │              │
├──┼───────────┼───────────┼───────┤
│六  │100 年4 月11日凌晨0 時│攜帶兇器竊盜          │有期徒刑參月，│
│    │許，持活動扳手、調整扳│                      │如易科罰金，以│
│    │手各1 支，至劉玉花所有│                      │新台幣壹仟元折│
│    │設置於屏東縣新園鄉中洲│                      │算壹日。      │
│    │村中山路89號前之自助式│                      │              │
│    │投幣加水站，以前開手法│                      │              │
│    │，竊得800 元。        │                      │              │
├──┼───────────┼───────────┼───────┤
│七  │100 年4 月11日凌晨1 時│攜帶兇器竊盜          │有期徒刑參月，│
│    │許，持活動扳手、調整扳│                      │如易科罰金，以│
│    │手各1 支，至蔡誌銘所有│                      │新台幣壹仟元折│
│    │設置於屏東縣東港鎮共和│                      │算壹日。      │
│    │里共和街49之5 號前之自│                      │              │
│    │助式投幣加水站，以前開│                      │              │
│    │手法，竊得1,000 元。  │                      │              │
│    │                      │                      │              │
├──┼───────────┼───────────┼───────┤
│八  │100 年4 月11日凌晨2 時│攜帶兇器竊盜          │有期徒刑參月，│
│    │許，持活動扳手、調整扳│                      │如易科罰金，以│
│    │手各1 支，至方順來所有│                      │新台幣壹仟元折│
│    │設置於屏東縣新園鄉港西│                      │算壹日。      │
│    │村中和路上善良宮前之自│                      │              │
│    │助式投幣加水站，以前開│                      │              │
│    │手法，竊得1,200 元。  │                      │              │
│    │                      │                      │              │
├──┼───────────┼───────────┼───────┤
│九  │100 年4 月12日凌晨1 時│攜帶兇器竊盜          │有期徒刑參月，│
│    │許，持活動扳手、調整扳│                      │如易科罰金，以│
│    │手各1 支，至方清水所有│                      │新台幣壹仟元折│
│    │設置於屏東縣新園鄉港西│                      │算壹日。      │
│    │村北興路54號前之自助式│                      │              │
│    │投幣加水站，以前開手法│                      │              │
│    │，竊得500 元。        │                      │              │
├──┼───────────┼───────────┼───────┤
│十  │100 年4 月14日凌晨2 時│攜帶兇器竊盜          │有期徒刑參月，│
│    │許，持活動扳手、調整扳│                      │如易科罰金，以│
│    │手各1 支，至劉玉花所有│                      │新台幣壹仟元折│
│    │設置於屏東縣新園鄉港西│                      │算壹日。      │
│    │村南進路30之1 號前之自│                      │              │
│    │助式投幣加水站，以前開│                      │              │
│    │手法，竊得1,000 元。  │                      │              │
├──┼───────────┼───────────┼───────┤
│十一│100 年4 月16日凌晨1 時│攜帶兇器竊盜          │有期徒刑參月，│
│    │50分許，持活動扳手、調│                      │如易科罰金，以│
│    │整扳手各1 支，至蕭秀蘭│                      │新台幣壹仟元折│
│    │所有設置於屏東縣新園鄉│                      │算壹日。      │
│    │鹽埔村鹽埔路151 號之自│                      │              │
│    │助式投幣加水站，以前開│                      │              │
│    │手法，竊得15元。      │                      │              │
└──┴───────────┴───────────┴───────┘